【裁判字號】    99,裁,2079
【裁判日期】    990909
【裁判案由】    藥事法
【裁判全文】
最  高  行  政  法  院  裁  定
                                      99年度裁字第2079號
上  訴  人  甲○○
被 上訴 人  南投縣政府
代  表  人  乙○○
上列當事人間藥事法事件，上訴人對於中華民國99年6月2日臺中
高等行政法院99年度訴字第58號判決，提起上訴，本院裁定如下
：
    主  文
上訴駁回。
上訴審訴訟費用由上訴人負擔。
    理  由
一、按對於高等行政法院判決之上訴，非以其違背法令為理由，
    不得為之，行政訴訟法第242條定有明文。依同法第243條第
    1項規定，判決不適用法規或適用不當者，為違背法令；而
    判決有同條第2項所列各款情形之一者，為當然違背法令。
    是當事人對於高等行政法院判決上訴，如依行政訴訟法第24
    3條第1項規定，以高等行政法院判決有不適用法規或適用不
    當為理由時，其上訴狀或理由書應有具體之指摘，並揭示該
    法規之條項或其內容；若係成文法以外之法則，應揭示該法
    則之旨趣，倘為司法院解釋或本院之判例，則應揭示該判解
    之字號或其內容。如以行政訴訟法第243條第2項所列各款情
    形為理由時，其上訴狀或理由書，應揭示合於該條項各款之
    事實。上訴狀或理由書如未依此項方法表明者，即難認為已
    對高等行政法院判決之違背法令有具體之指摘，其上訴自難
    認為合法。
二、緣上訴人於民國（下同）97年12月12日10時在FM88.3兆赫未
    立案電臺宣播「健康戒指」廣告，另於98年2月8日12時至13
    時在FM107.2兆赫未立案廣播電臺宣播「健康戒指、大力金
    光環」等產品廣告，宣稱「．．．健康戒指可以照顧你的健
    康，看你哪裡有問題我們就照顧你哪裡，顧腰子、顧腰莖、
    顧肺、顧大腸、顧小腸，全身都照顧到，這永遠都不會壞，
    從前有健康鍊有能量，我研發的健康戒指也有能量有磁場。
    臺北有位先生，戴健康戒指，本來手指麻痺僵硬，戴了1個
    多月的戒指後就不麻痺僵硬，末稍神經不通，戴戒指後就幫
    你打通了。可以用一輩子的健康戒指。．．．」及「．．．
    大力金光環，改善攝護腺頻尿問題，壯陽；健康戒指，改善
    手腳冰冷、便泌、皮膚問題、顧肺、大腸、膽肝、心臟、鼻
    、胃、腎臟；依人體工學2度經脈發明、恢復男性自尊．．
    ．」等涉療效詞句，分別經行政院衛生署及國家通訊傳播委
    員會查獲，轉請被上訴人查處，被上訴人乃以上訴人違反藥
    事法第69條規定，而依同法第91條第2項規定，處以上訴人
    罰鍰新臺幣62萬元。上訴人不服，循序提起本件行政訴訟。
    案經原審駁回其訴。
三、本件上訴人對於原判決上訴，主張：被上訴人對「照顧」一
    語，認定為具療效之宣播，其處分顯有違法；再則，本案陰
    莖勃起輔助環係上訴人積數十年之努力研發並申請專利在案
    ，且有聽眾使用後之見證確具有功能，上訴人自始不曾以有
    療效告訴聽眾朋友予以使用，僅以「照顧」一語即被處罰鍰
    ，翻遍所有資料照顧與治療實非相同之字義等語，惟核其上
    訴理由，業經原判決詳述其不可採之理由在案，上訴意旨就
    原判決已審酌而不採之事由，復以其一己歧異之見解加以爭
    執，核非屬對原判決違背法令之具體指摘。依首開規定及說
    明，其上訴為不合法。
四、據上論結，本件上訴為不合法。依行政訴訟法第249條第1項
    前段、第104條、民事訴訟法第95條、第78條，裁定如主文
    。
中    華    民    國    99    年    9     月    9     日
                    最高行政法院第七庭
                        審判長法官  廖  宏  明
                              法官  鄭  小  康
                              法官  張  瓊  文
                              法官  姜  素  娥
                              法官  林  文  舟

以  上  正  本  證  明  與  原  本  無  異
中    華    民    國    99    年    9     月    10    日
                              書記官  彭  秀  玲

司法院資訊處製作；財團法人民間司法改革基金會備份。
